# 存话费送手机

提问人：709046552 时间：2021-03-27 08:05:08
陈版，对于预存话费送手机，销售方与购买方应该怎么处理？?

回答人：chenyiwei
首先要考虑该手机是否在技术上作了特殊处理，只能使用该运营商（销售方）的网络。如果是，则对销售方而言不做分拆处理。
在大部分情况下，手机可以使用不同运营商的网络。在这种情况下，销售方和购买方都应当采用合理的基础对合同总价进行分拆（对照新收入准则下依据各单项履约义务的单独售价相对比例进行分拆的规定），运营商分别在交付手机时确认手机销售收入，后续提供通信服务时确认通信服务收入。客户相应将手机确认为固定资产（或者其他资产、费用），通信费在后续服务期间逐步摊销确认。